【裁判字號】    98,交聲,2401
【裁判日期】    980930
【裁判案由】    聲明異議
【裁判全文】
臺灣高雄地方法院交通事件裁定        98年度交聲字第2401號
原處分機關  高雄市政府交通局
法定代理人  王國材
異  議  人  乙○○
即受處分人
上列異議人因違反道路交通管理處罰條例案件，對於高雄市政府
交通局民國98年8 月20日高市交裁字第裁32-BB0000000號違反道
路交通管理事件裁決書，聲明異議，本院裁定如下：
    主      文
異議駁回。
    理      由
一、原處分意旨略以：異議人即受處分人乙○○所有車牌號碼ZF
    -7630 號自用小客車，於民國98年6 月15日14時36分，行經
    高雄市○○路238 號前，有在多車道不依規定駕車之違規，
    經警依取締照片，逕行開單舉發後，不服申請原處分機關裁
    決後認仍有上述違規情事，爰依道路交通管理處罰條例第45
    條第4 款，裁處罰鍰新台幣（下同）900 元，並依同條例第
    63條第1項第1 款記違規點數1 點等語。
二、異議意旨則以：異議人因當時車輛故障，才停到路邊查看，
    並無故意違規云云，依法聲明異議，請求撤銷原處分。
三、汽車駕駛人，爭道行駛有下列情形之一者，處600 元以上18
    00元以下罰鍰：(四)在多車道不依規定駕車；汽車駕駛人有下
    列各款所列條款之一者，除依原條款處罰鍰外，並予記點：
    (一)有…第45條情形之一者，各記違規點數一點，交通管理處
    罰條例第45條第4 款、第63條第1 項第1 款定有明文。
四、本件異議人於前揭時、地，有在多車道不依規定駕車之情，
    有卷附取締照片（本院卷第21頁）、高雄市政府警察局舉發
    違反道路交通管理事件通知單（本院卷第12頁）、高雄市政
    府交通局違反道路交通管理事件裁決書（本院卷第6 頁）在
    卷可稽，堪以認定。
五、異議人雖辯稱因當時車輛故障，才停到路邊查看云云。惟查
    ，異議人所有車牌號碼ZF-7630 號自用小客車當時行駛在高
    雄市○○路段機慢車專用道上，時速為47公里，並非停在路
    邊，且駕駛人當時坐在車內駕駛該車，並無下車查看之情，
    業據證人即取締員警甲○○於本院具結證述屬實（本院卷第
    18 頁） ，核與卷附取締照片顯示內容相符（本院卷第21頁
    ），是異議人辯稱當時車輛故障停在路邊查看云云，顯與事
    實不符，難以採信。
六、綜上所述，異議人確有裁決書上所載之違規情事，原處分機
    關依道路交通管理處罰條例第45條第4 款、第63條第1 項第
    1 款規定，對異議人裁處罰鍰900 元及違規點數1 點，並無
    違誤。異議人猶執上詞聲明異議，洵無理由，應予駁回。
據上論斷，應依道路交通案件處理辦法第19條，裁定如主文。
中    華    民    國    98    年    9     月    30    日
                            交通法庭  法  官  曾仁勇
以上正本證明與原本無異。
如不服本裁定應於送達後5日內向本院提出抗告狀。
中    華    民    國    98    年    9     月    30    日
                                      書記官  王紀芸


司法院資訊處製作；財團法人民間司法改革基金會備份。
